hu: Ütő súlykategóriája: 1U (95–99 g); 2U (90–94 g); 3U (85–89 g); 4U (80–84 g); 5U (75–79 g); 6U (70–74 g); Egyéb
nl: Racket gewichtsklasse: 1U (95–99 g); 2U (90–94 g); 3U (85–89 g); 4U (80–84 g); 5U (75–79 g); 6U (70–74 g); Overig
da: Ketjserens vægtklasse: 1U (95–99 g); 2U (90–94 g); 3U (85–89 g); 4U (80–84 g); 5U (75–79 g); 6U (70–74 g); Andet
en: Racket weight class: 1U (95–99 g); 2U (90–94 g); 3U (85–89 g); 4U (80–84 g); 5U (75–79 g); 6U (70–74 g); Other
lt-LT: Raketės svorio klasė: 1U (95–99 g); 2U (90–94 g); 3U (85–89 g); 4U (80–84 g); 5U (75–79 g); 6U (70–74 g); Kita
zh-CN: 球拍重量等级: 1U（95–99 克）; 2U（90–94 克）; 3U（85–89 克）; 4U（80–84 克）; 5U（75–79 克）; 6U（70–74 克）; 其他
pl: Kategoria wagowa rakiety: 1U (95–99 g); 2U (90–94 g); 3U (85–89 g); 4U (80–84 g); 5U (75–79 g); 6U (70–74 g); Inne
fr: Catégorie de poids de la raquette: 1U (95–99 g); 2U (90–94 g); 3U (85–89 g); 4U (80–84 g); 5U (75–79 g); 6U (70–74 g); Autre
th: คลาสน้ำหนักแร็กเก็ต: 1U (95–99 g); 2U (90–94 g); 3U (85–89 g); 4U (80–84 g); 5U (75–79 g); 6U (70–74 g); อื่นๆ
ru: Класс веса ракетки: 1U (95–99 г); 2U (90–94 г); 3U (85–89 г); 4U (80–84 г); 5U (75–79 г); 6U (70–74 г); Другое
ja: ラケット重量クラス: 1U (95–99 g); 2U (90–94 g); 3U (85–89 g); 4U (80–84 g); 5U (75–79 g); 6U (70–74 g); その他
es: Clase de peso de la raqueta: 1U (95–99 g); 2U (90–94 g); 3U (85–89 g); 4U (80–84 g); 5U (75–79 g); 6U (70–74 g); Otro
de: Schlägergewichtsklasse: 1U (95–99 g); 2U (90–94 g); 3U (85–89 g); 4U (80–84 g); 5U (75–79 g); 6U (70–74 g); Sonstige
zh-TW: 球拍重量級別: 1U (95–99 g); 2U (90–94 g); 3U (85–89 g); 4U (80–84 g); 5U (75–79 g); 6U (70–74 g); 其他
hr-HR: Težinska kategorija reketa: 1U (95 – 99 g); 2U (90 – 94 g); 3U (85 – 89 g); 4U (80 – 84 g); 5U (75 – 79 g); 6U (70 – 74 g); Ostalo
tr: Raket ağırlık sınıfı: 1U (95-99 g); 2U (90-94 g); 3U (85-89 g); 4U (80-84 g); 5U (75-79 g); 6U (70-74 g); Diğer
sl-SI: Razred teže loparja: 1U (95–99 g); 2U (90–94 g); 3U (85–89 g); 4U (80–84 g); 5U (75–79 g); 6U (70–74 g); Drugo
el: Κατηγορία βάρους ρακέτας: 1U (95–99 g); 2U (90–94 g); 3U (85–89 g); 4U (80–84 g); 5U (75–79 g); 6U (70–74 g); Άλλο
fi: Mailan painoluokka: 1U (95–99 g); 2U (90–94 g); 3U (85–89 g); 4U (80–84 g); 5U (75–79 g); 6U (70–74 g); Muu
pt-BR: Raquete classe de peso: 1U (95–99 g); 2U (90–94 g); 3U (85–89 g); 4U (80–84 g); 5U (75–79 g); 6U (70–74 g); Outros
ro-RO: Clasa de greutate a rachetei: 1U (95–99 g); 2U (90–94 g); 3U (85–89 g); 4U (80–84 g); 5U (75–79 g); 6U (70–74 g); Altele
bg-BG: Тегловен клас на ракетата: 1U (95 – 99 г); 2U (90 – 94 г); 3U (85 – 89 г); 4U (80 – 84 г); 5U (75 – 79 г); 6U (70 – 74 г); Друго
sk-SK: Hmotnostná trieda rakety: 1U (95–99 g); 2U (90–94 g); 3U (85–89 g); 4U (80–84 g); 5U (75–79 g); 6U (70–74 g); Iné
pt-PT: Classe de peso da raquete: 1U (95–99 g); 2U (90–94 g); 3U (85–89 g); 4U (80–84 g); 5U (75–79 g); 6U (70–74 g); Outro
it: Classe di peso della racchetta: 1U (95–99 g); 2U (90–94 g); 3U (85–89 g); 4U (80–84 g); 5U (75–79 g); 6U (70–74 g); Altro
nb: Vektklasse for racket: 1U (95–99 g); 2U (90–94 g); 3U (85–89 g); 4U (80–84 g); 5U (75–79 g); 6U (70–74 g); Annet
ko: 라켓 무게 등급: 1U(95~99g); 2U(90~94g); 3U(85~89g); 4U(80~84g); 5U(75~79g); 6U(70~74g); 기타
sv: Racketviktklass: 1U (95–99 g); 2U (90–94 g); 3U (85–89 g); 4U (80–84 g); 5U (75–79 g); 6U (70–74 g); Övrigt
cs: Kategorie hmotnosti rakety: 1U (95–99 g); 2U (90–94 g); 3U (85–89 g); 4U (80–84 g); 5U (75–79 g); 6U (70–74 g); Ostatní
vi: Hạng cân vợt: 1U (95–99 g); 2U (90–94 g); 3U (85–89 g); 4U (80–84 g); 5U (75–79 g); 6U (70–74 g); Khác